ACORDAO-COMPLETO-2387667

ACÓRDÃO DE RELAÇÃO

ACÓRDÃO DE RELAÇÃO 2823/2019 ATA 46/2019 - PLENÁRIO

Acórdão 2823/2019-TCU-Plenário
	Trata-se de representação formulada pela Seres - Serviço de Recrutamento e Seleção de Pessoal Ltda em face de supostas irregularidade no processo de Contratação de empresa especializada na prestação de serviços de apoio administrativo, técnico e operacional para suporte às atividades desenvolvidas pela PPSA, nas áreas de engenharia de poço, de acompanhamento e controle da produção, comercialização de petróleo e gás natural e gestão de Contratos de Partilha de Produção e Acordos de Individualização da Produção;
	Considerando a argumentação apresentada pela PPSA no sentido de haver risco de dano irreversível à empresa pública, pois suas demandas seriam iminentes, não podendo aguardar o exaurimento da tramitação do presente processo; 
	Considerando que a contratação do objeto tem por finalidade subsidiar a gestão dos contratos de partilha de produção e comercialização dos hidrocarbonetos, bem como a representação da União em individualizações da produção;
	Considerando que o serviço é essencial ao funcionamento das atividades do órgão/entidade;
	Considerando o parecer da Secretaria de Controle Externo de Aquisições Logísticas (Selog) ;
	Os Ministros do Tribunal de Contas da União, quanto ao processo a seguir relacionado, ACORDAM, por unanimidade, com fundamento nos arts. 143, incisos III e V, alínea "a", 235 e 237, inciso VII e parágrafo único, do Regimento Interno deste Tribunal c/c o art. 103, § 1º, da Resolução - TCU 259/2014, e de conformidade com a proposta da unidade técnica (peça 45) , em conhecer da representação, uma vez satisfeitos os requisitos de admissibilidade pertinentes à espécie; indeferir o pedido de medida cautelar ante a inexistência dos pressupostos necessários a sua concessão, uma vez configurado o pressuposto do perigo da demora reverso, sem prejuízo das providências descritas no subitem 1.6 desta deliberação.
1. Processo TC-Processo 031.453/2019-8 (REPRESENTAÇÃO) 
	1.1. Órgão/Entidade: Empresa Brasileira de Administração de Petróleo e Gás Natural S.a. Pré-sal Petróleo S.a - PPSA
	1.2. Relator: Ministro Augusto Nardes
	1.3. Representante do Ministério Público: não atuou
	1.4. Unidade Técnica: Secretaria de Controle Externo de Aquisições Logísticas (Selog) .
	1.5. Representação legal: Fabio Garcia Palmer e outros, representando Seres Serviços de Recrutamento e Seleção de Pessoal Ltda.. 
	1.6. Determinações/Recomendações/Orientações: 
	1.6.1. Realizar a oitiva da Empresa Brasileira de Administração de Petróleo e Gás Natural S/A - Pré-Sal Petróleo S.A. (PPSA) , com fulcro no art. 250, V, do Regimento Interno/TCU para que, no prazo de quinze dias, se pronuncie, em relação ao pregão presencial 19/2019, acerca dos indícios de irregularidade indicados nesta instrução, em especial quanto aos seguintes tópicos:
	1.6.1.1.falta de clareza na definição do objeto do certame, no tocante à pretensão de se contratar "serviço" (que justificaria os critérios para os atestados de qualificação técnica) ou "terceirização de mão de obra" (que justificaria os requisitos de qualificação mínima exigida para os profissionais) , considerando, ainda, a similaridade de exigências em ambos os casos;
	1.6.1.2.eventual restrição indevida à competitividade do certame, em decorrência da concomitância de exigências de capacitação técnica da licitante e formação/experiência dos profissionais que executarão as atividades, devendo ser encaminhados os estudos técnicos preliminares que demonstrem haver quantitativo razoável de potenciais fornecedores aptos a atender ao objeto;
	1.6.1.3.fixação de horário de trabalho para esses profissionais (dias úteis, com regularidade, dentro das dependências da PPSA e por oito horas diárias, insertas no período das 09:00h às 18:00h) , o que caracterizaria a pessoalidade e a habitualidade desses prestadores;
	1.6.1.4.não estabelecimento de formas de controle e fiscalização do adimplemento das obrigações fiscais e trabalhistas em relação aos trabalhadores que serão alocados, exigência dos arts. 17, III, e 18 da INMP 5/2017 em contratação com características próprias de dedicação exclusiva de mão de obra (postos de trabalho) , o que pode trazer alto risco de responsabilização subsidiária da PPSA em caso de inadimplência da contratada;
	1.6.1.5.remuneração da futura contratada por hora de serviço prestado, quando o mais adequado deveria ser por produto entregue, pois o método adotado tende a desestimular a produtividade dos profissionais que executarão os serviços, podendo resultar em prejuízos à estatal;
	1.6.2. Realizar a oitiva da empresa B-in Brasil Consultoria Ltda. (CNPJ 02.640.128/0001-45) , com fulcro no art. 250, V, do Regimento Interno/TCU para que, no prazo de quinze dias, caso queira, manifeste-se sobre os fatos constantes nas alíneas "1.6.1.1" a "1.6.1.5. supra;
	1.6.3. Encaminhar cópia da instrução da unidade técnica (peça 45) , à Empresa Brasileira de Administração de Petróleo e Gás Natural S/A - Pré-Sal Petróleo S.A. (PPSA) e à B-in Brasil Consultoria Ltda. (CNPJ 02.640.128/0001-45) , de maneira a embasar as respostas às oitivas.

ACORDAO-COMPLETO-2398001

Acórdão 1262/2020 - Plenário

AUGUSTO NARDES

Não atuou

REPRESENTAÇÃO (REPR)

Secretaria de Controle Externo de Aquisições Logísticas (Selog).